# 请教陈版关于无形资产关联交易的问题

提问人：Aliang123 时间：2021-03-25 10:33:04
请教陈版，A和B两家是关联企业，A公司为B公司开发了一款软件，A公司将研发全部计入研发费用并确认了收入。请问B公司是否可以将此软件作为无形资产入账，然后在合并层面冲掉收入和无形资产？还是说，B公司可以作为当期的费用入账，合并抵消收入和费用就好？

回答人：chenyiwei
A作为受托方，应将开发该软件的成本列入营业成本而不是研发费用。B公司参考外购无形资产处理。在A和B共同的母公司的合并报表中，将B的营业成本还原到研发支出。